【裁判字號】    98,交聲,139
【裁判日期】    980317
【裁判案由】    聲明異議
【裁判全文】
臺灣高雄地方法院交通事件裁定
原處分機關  交通部公路總局高雄區監理所
異  議  人
即受處分人  甲○○
上列異議人因違反道路交通管理處罰條例案件，對於交通部公路
總局高雄區監理所分別於民國98年1 月8 日、98年1 月13日所為
如附表編號1 ～3 所示之處分（裁決書字號詳如附表編號1 ～3
所示）聲明異議，本院裁定如下：
    主  文
異議均駁回。
    事  實
一、聲明異議意旨略以：異議人即受處分人甲○○駕駛所有車號
    H7-7321 號自小客車，於附表編號1 ～3 所載之時、地，有
    如附表編號1 ～3 所載之違規行為而為警照相逕行舉發，原
    處分機關乃分別依道路交通管理處罰條例第40條、第33條第
    1 項第4 款、第63條第1 項第1 款之規定，裁處異議人如附
    表編號1 ～3 所示之罰鍰及違規點數。然異議人因長期在外
    工作，未居住在戶籍地，故未接獲上揭違規罰單，事後於驗
    車時得知上開違規情事而欲繳交罰鍰時，竟遭加重處罰，爰
    聲明異議，請求撤銷上開處分加重部分之罰鍰云云。
二、按汽車駕駛人，行車速度，超過規定之最高時速，或低於規
    定之最低時速，除有第43條第1 項第2 款情形外，處新臺幣
    （下同）1,200 元以上2,400 元以下罰鍰。又汽車行駛於高
    速公路、快速公路或設站管制之道路，不遵使用限制、禁止
    、行車管制及管理事項之管制規則而有下列行為者，處汽車
    駕駛人3,000 元以上6,000 元以下罰鍰：... 四、未依規定
    變換車道。再汽車駕駛人有下列各款所列條款之一者，除依
    原條款處罰鍰外，並予記點：一、有第33條第1 項、第40條
    ... 情形之一者，各記違規點數1 點。道路交通管理處罰條
    例第40條、第33條第1 項第4 款、第63條第1 項第1 款分別
    定有明文。
三、再按「汽車所有人名稱、地址等如有變更，均應向公路監理
    機關辦理登記。」、又「處理違反道路交通管理事件，有關
    文書送達之程序，依行政程序法之規定。」、「送達，有不
    能依行政程序法第72條及第73條規定為之者，得將文書寄存
    送達地之地方自治或警察機關，並作送達通知書2 份，1 份
    黏貼於應受送達人住居所、事務所、營業所或其就業處所門
    首，另1 份交由鄰居轉交或置於該送達處所信箱或其他適當
    位置，以為送達。前項情形，由郵政機關為送達者，得將文
    書寄存於送達地之郵政機關。寄存機關自收受寄存文書之日
    起，應保存3 個月。」，道路交通安全規則第23條第1 項、
    違反道路交通管理事件統一裁罰基準及處理細則第5 條及行
    政程序法第74條亦分別訂有明文。
四、經查：
  (一)本件異議人甲○○確於附表編號1 ～3 所示時間、地點，有
    如附表編號1 ～3 所述違規事實而為警照相逕行舉發等情，
    有內政部警政署國道公路警察局舉發違反道路交通管理事件
    通知單、舉發照片3 張附卷可稽，且為異議人是認，自堪信
    為真實。
  (二)次查，本件舉發通知單均係由原舉發單位即內政部警政署國
    道公路警察局第五警察隊以掛號郵務方式寄送至異議人位在
    高雄縣鳳山市○○○路683 巷10號戶籍地，郵務人員未晤受
    送達人或同居人，遂分別於民國97年9 月9 日、97年10月17
    日將該舉發通知單寄存於應受送達地之郵政機關即鳳山五甲
    郵局，以為送達；有高雄市政府警察局交通警察大隊、內政
    部警政署國道公路警察局第五警察隊送達回證共3 紙在卷可
    查（參本院98交聲139 號卷第9 、18、20頁）；而前揭舉發
    通知單送達當時，異議人之戶籍係設在上址之事實，亦有異
    議人個人基本資料查詢結果1 紙附卷足憑（參本院98交聲13
    9 號卷第16頁）。故郵局投遞人員所為本件寄存送達，程式
    上均係符合前述行政程序法規定，舉發通知單自已發生合法
    送達之效果。嗣因異議人逾越應到案期限，故原處分機關仍
    依違反道路交通管理事件統一裁罰基準表規定，分別以異議
    人逾越應到案期限60日以上及逾越應到案期限30以上，60日
    以內，裁處異議人如附表編號1 ～3 所示罰鍰及違規點數，
    程式上本屬合法，異議人僅以未居住在戶籍地，故未接獲上
    揭違規罰單，請撤銷原處分加重部分之罰鍰云云，並非法定
    得撤銷合法行政處分之理由，尚難憑取。
  (三)從而，異議人確有前揭如附表編號1 ～3 所示違規事實，且
    該舉發通知單亦均以寄存送達之方式合法送達等情，洵堪認
    定。原處分機關分別依道路交通管理處罰條例第40條、第33
    條第1 項第4 款、第63條第1 項第1 款規定，並參酌違反道
    路交通管理事件統一裁罰基準表之規定，裁處異議人如附表
    編號1 ～3 所示罰鍰及違規點數，核無違誤，異議人猶執前
    詞聲明異議，為無理由，應予駁回。
五、據上論斷，應依道路交通案件處理法第19條，裁定如主文。
中    華    民    國    98    年    3     月    17    日
                    交通法庭  法  官  王俊彥
如不服本裁定，應於收受送達後5 日內向本院提出抗告。
以上正本證明與原本無異。
中    華    民    國    98    年    3     月    17    日
                              書記官  鄭永媚
┌──────────────────────────────────┐
│附表：                                                              │
├──────────────────────────────────┤
│車號H3-7321：                                                       │
├──┬──────┬──────┬─────┬─────┬─────┤
│編號│ 違規時、地 │  違規事實  │裁決書字號│ 裁決處分 │  備  註  │
├──┼──────┼──────┼─────┼─────┼─────┤
│ 一 │97年8 月25日│行車速度超過│高監自裁字│罰鍰新臺幣│98年度交聲│
│    │下午1 時15分│規定之最高時│第80-BB707│2,200 元，│字第139 號│
│    ├──────┤速未滿20公里│2350號    │並記違規點│          │
│    │高雄都會大中│            │          │數1 點。  │          │
│    │高架道路文川│            │          │          │          │
│    │匝道口      │            │          │          │          │
├──┼──────┼──────┼─────┼─────┼─────┤
│ 二 │97年8 月9 日│未依規定變換│高監自裁字│罰鍰新臺幣│98年度交聲│
│    │下午3 時51分│車道        │第80-ZEB05│5,000 元，│字第140 號│
│    ├──────┤            │2090號    │並記違規點│          │
│    │國道一號北上│            │          │數1 點。  │          │
│    │匝道路段    │            │          │          │          │
├──┼──────┼──────┼─────┼─────┼─────┤
│ 三 │97年8 月2 日│未依規定變換│高監自裁字│罰鍰新臺幣│98年度交聲│
│    │下午2 時52分│車道        │第80-ZEB05│5,000 元，│字第141 號│
│    ├──────┤            │2090號    │並記違規點│          │
│    │國道一號北上│            │          │數1 點。  │          │
│    │匝道路段    │            │          │          │          │
└──┴──────┴──────┴─────┴─────┴─────┘


司法院資訊處製作；財團法人民間司法改革基金會備份。
